【裁判字號】    97,易,3079
【裁判日期】    971231
【裁判案由】    竊盜
【裁判全文】
臺灣臺中地方法院刑事判決              97年度易字第3079號
公  訴  人  臺灣臺中地方法院檢察署檢察官
被      告  甲○○
                      8號
                    現於臺灣臺中監獄台中分監執行中
被      告  乙○○
                      弄12號.
上列被告因竊盜案件，經檢察官提起公訴（97年度偵字第9707號）
，本院判決如下：
    主    文
甲○○共同犯攜帶兇器、毀壞安全設備竊盜未遂罪，累犯，處有
期徒刑柒月。
乙○○共同犯攜帶兇器、毀壞安全設備竊盜未遂罪，處有期徒刑
肆月，如易科罰金，以新臺幣壹仟元折算壹日。緩刑貳年，並應
於緩刑期內接受受理執行之地方法院檢察署觀護人所舉辦之法治
教育場次，緩刑期間付保護管束。
    犯罪事實
一、甲○○前因有妨害兵役治罪條例案件，經臺灣屏東地方法院
    判處有期徒刑5月確定，甫於民國96年8月6日易科罰金執行
    完畢。猶不知悔改，與其女友乙○○共同基於意圖為自己不
    法所有之犯意聯絡，於97年4月5日凌晨3時45分許，由甲○○攜帶客觀上足供兇器使用之螺絲起子2支、扳手11支、鐵
    鉗3支及鐵鎚1支，偕同乙○○（手抱嬰兒），由甲○○先以
    不詳之工具破壞為丁○○所管理位於臺中縣西屯區○○路○
    段8號之建築物1樓鐵門之安全設備後，侵入該建物（侵入住
    宅部份未據告訴），再由乙○○在該處之2樓樓梯間把風，
    甲○○則著手拆解屋內之空調風管等物。嗣因在旁看管之丁○○發現而報警，警方據報前往處理時，當場查獲乙○○，
    甲○○則聞聲逃逸始未遂。
二、案經臺中市警察局第四分局移送臺灣臺中地方法院檢察署檢
    察官偵查起訴。
    理    由
一、認定犯罪事實所憑之證據及理由﹕
  (一)訊據被告甲○○就上開犯罪事實坦承不諱，核與證人丁○○
    於本院之證述相符，復有現場採證照片10張、現場位置圖在
    卷可稽，及有螺絲起子2支、扳手11支、鐵鉗3支及鐵鎚1支
    等物扣案可憑，是被告甲○○之自白與事實相符，被告甲○○之上開犯行事證明確，應依法論科。另被告甲○○雖聲請
    調查其背後之指使者云云，惟查被告甲○○業已坦認犯行，
    則是否調查其背後是否有指使者，對於被告甲○○本件犯罪
    之成立，不生影響，故於本案尚無調查之必要。
  (二)訊據被告乙○○矢口否認有何竊盜犯行，辯稱﹕當天被告甲○○要其陪他到工地工作，其是到案發地點上了樓梯二樓，
    看見被告甲○○在拆風管時才知道甲○○要偷竊云云。經查
    ﹕
    １證人丁○○於本院審理時證稱﹕就位於臺中縣西屯區○○
      路○段8號之建築物，伊太太及伊朋友分別擁有二分之一之
      所有權，該建築物平常由伊在看管。伊於97年4月5日凌晨
      親眼看見該建築物遭人侵入，因為該建築物之前遭人侵入
      很多次，於是伊刻意於當天凌晨十二時以後到該建築物鐵
      門的對面市政路上等小偷，之後伊就看到一男一女，女的
      手上還抱著小孩子，他們從市○路○○路過來走到該建築
      物的鐵門，伊有看到那位男的將門鎖破壞，男的在破壞門
      鎖的時候，女的就在旁邊看著；當天凌晨伊在市政路等小
      偷之前有先確認鐵門是上鎖的；當天晚上鐵門之鎖頭遭破
      壞之情形，如同警卷照片第一頁所示等語明確（見本院卷
      第67、68頁）。依證人丁○○之上開證述，及觀現場採證
      照片中編號1、2之照片，其上可看出地上留有剪掉之鎖頭
      之勾勾，可證被告甲○○於侵入上開建築物之前先行破壞
      鐵門門鎖之安全設備，及被告乙○○在旁觀看之事實。
    ２證人乙○○辯稱其以為被告甲○○要去工地工作，原不知
      被告甲○○要偷竊，及稱伊係於到達建築物二樓之後始知
      悉被告要偷竊云云。惟查依證人丁○○之上開證述，可證
      被告乙○○至遲於被告甲○○破壞門鎖之安全設備之時，
      即已知悉被告甲○○將入內行竊。再者，被告二人前至上
      開建築物之時點為凌晨三時許，此為一般人夜間睡眠之時
      間；被告亦供稱其平常工作之時間為早上八點到下午五點
      ；此外，被告乙○○並供承現場沒有燈光，甲○○有帶手
      電筒以看清楚路等語（見本院卷第70頁），則「凌晨攜帶
      手電筒至工地工作」之說，顯與一般工作之客觀情狀不符
      。是被告乙○○辯稱其係陪同被告甲○○前至工地工作云
      云，與常情不符，尚難採信。
二、論罪科刑﹕
  (一)按共同正犯之意思聯絡，不限於事前有所協議，其於行為當
    時，基於相互之認識，以共同犯罪之意思參與者，亦無礙於
    共同正犯之成立（最高法院73年台上字第1886號判例意旨參
    照）。又意思之聯絡並不限於事前有所謀議，即僅於行為當
    時有共同犯意之聯絡者，亦屬之，且其表示之方法，亦不以
    明示通謀為必要，即相互間有默示之合致，亦無不可（最高
    法院73年台上字第2364號判例意旨參照）。是核被告甲○○
    、乙○○所為，均係犯刑法第321條第1項第3款、第2款、第
    321條第2項之攜帶兇器、毀壞安全設備竊盜未遂罪。被告二
    人已著手上揭竊盜行為之實施，惟因遭人當場查獲致未能得
    手，而未發生竊取財物之結果，為未遂犯，爰依刑法25條第
    2項之規定，按既遂犯之刑減輕之；被告甲○○與乙○○就
    上開竊盜犯行，有犯意聯絡及行為分擔，為共同正犯。
  (二)又甲○○有犯罪事實欄所載之犯罪前科，有臺灣高等法院被
    告前案紀錄表一份附卷可稽；其受有期徒刑之執行完畢後，
    5年之內故意再犯有期徒刑以上之罪，為累犯，應加重其刑
    ，並依法先加重後減輕之。爰審酌被告甲○○年輕力壯，不
    思以正當途徑獲取財物，圖以竊盜滿足自己之貪欲，竊取他
    人財物，嚴重擾亂社會安寧，惡性非輕；被告乙○○則與被
    告甲○○具有犯意之聯絡，並於該建築物之2樓樓梯間把風
    ，所為亦值非難等一切情狀，分別量處如主文所示之刑，並
    就被告乙○○部分，諭知易科罰金之折算標準。
  (三)衡酌被告未曾因故意犯罪受有期徒刑以上刑之宣告，有臺灣
    高等法院被告前案紀錄表在卷可稽，其經此偵、審程序教訓
    及刑之宣告，應能知所警惕，信無再犯之虞，本院綜合各情
    ，認所宣告之刑以暫不執行為適當，併予宣告緩刑二年，以
    啟自新。另為加強被告之法治觀念，使其於緩刑期內能深知
    警惕，避免再度犯罪，爰併依刑法第74條第2項第8款之規定
    ，命被告應參加法治教育3場次；併依刑法第93條第1項第2
    款之規定，諭知於緩刑期內付保護管束。
  (四)扣案之螺絲起子2支、扳手11支、鐵鉗3支及鐵鎚1支，雖為
    被告犯罪所用之物，惟非被告甲○○或乙○○所有，業據被
    告甲○○供明在卷（見本院卷第69頁），因與沒收之要件不
    合，爰不予宣告沒收。
三、適用之法律﹕
  (一)刑事訴訟法第299條第1項前段。
  (二)刑法第28條、第321條第2項、第1項第2款、第3款、第25條
    、第47條第1項、第41條第1項前段、第74條第1項第1款、第
    2項第8款、第93條第1項第2款。
本案經檢察官丙○○到庭執行職務。
中    華    民    國    97    年    12    月    31    日
                      刑事第八庭  法  官  戴嘉慧
上正本證明與原本無異。
如不服本判決，應於收受送達後10日內向本院提出上訴書狀（應
敘述具體理由並附繕本）。
上訴書狀如未敘述理由，應於上訴期間屆滿後20日內補提理由書
於本院。
                                  書記官  劉晴芬
中    華    民    國    97    年    12    月    31    日
【附錄本案論罪科刑法條】
中華民國刑法第321條
（加重竊盜罪）
犯竊盜罪而有左列情形之一者，處6月以上、5年以下有期徒刑：
一、於夜間侵入住宅或有人居住之建築物、船艦或隱匿其內而犯
    之者。
二、毀越門扇、牆垣或其他安全設備而犯之者。
三、攜帶兇器而犯之者。
四、結夥三人以上而犯之者。
五、乘火災、水災或其他災害之際而犯之者。
六、在車站或埠頭而犯之者。
前項之未遂犯罰之。


司法院資訊處製作；財團法人民間司法改革基金會備份。
